:gruppenNummer: 17
= Protokoll Gruppe__ {gruppenNummer}__

Treffen am 19.10.2017

Ort: APB +
Beginn: 14:50Uhr +
Ende:16:20 Uhr +

_Schriftführer: Luisa Leopold_

*Nächstes Treffen:* +
26.10.2017, 14:50 Uhr, APB +
_Teilnehmer:_ +

- Luisa Leopold +
- Emanuel Kern +
- Oliver Jensch	+
- Tizian Fischer +
- Anton Reinhard +

== Bemerkungen:
*Organisatorisches:*

- Fragen zur Aufgabenstellung wurden geklärt
- Auswertung der Muss-Kriterien und der Diagramme
- Klassendiagramm soll bis Ende der Woche angepasst sein
- restliche Diagramme sollen bis nächste Woche verbessert und Muss-Kriterien angepasst werden
- Jeder soll eine Funktion im Videoshop erstellen 
- Akzeptanztests müssen aufgestellt werden
- Arbeitszeiten sollen für die letzte Woche noch gepusht werden
- Ziel ist ein fertiges Pflichtenheft zum nächsten Termin

== Retrospektive des letzten Sprints

[options="header", cols="1, 3, 2, 3"]
|===
|Issue
|Aufgabe
|Status
|Bemerkung

|1
|Diagramme
|in Arbeit
|Fehler der ersten Versionen wurden besprochen und werden behoben

|2
|Pflichtenheft
|in Arbeit
|ausgebesserte Diagramme müssen noch eingefügt werden und Akzeptanztests

|===

== Aktueller Stand
Missverständnisse in der Aufgabenstellung wurden geklärt.

== Planung des nächsten Sprints

[options="header", cols="1, 2, 3, 3, 3"]
|===
|Issue
|Titel
|Beschreibung
|Verantwortlicher
|Status

|1
|Diagramme
|Klassendiagramm, Kontextdiagramm,Sequenzdiagramme,Top-Level-Architektur und Anwendungsfalldiagramm
|alle
|in Arbeit

|2
|Pflichtenheft
|--
|alle
|in Arbeit

|3
|VideoShop-Prototyp
|Jeder soll eine Funktion im videoShop erstellen
|alle
|noch zu erledigen
