:gruppenNummer: 17
= Protokoll Gruppe__ {gruppenNummer}__

Treffen am 07.11.2017

Ort: APB +
Beginn: 14:50Uhr +
Ende:16:20 Uhr +

_Schriftführer: Luisa Leopold_

*Nächstes Treffen:* +
14.12.10.2017, 14:50 Uhr, APB +
_Teilnehmer:_ +

- Luisa Leopold +
- Emanuel Kern +
- Oliver Jensch	+
- Tizian Fischer +
- Anton Reinhard +

== Bemerkungen:
*Organisatorisches:*

- Zugriff zu Programm zur Überprüfung der Codequalität wird per Mail geschickt

== Retrospektive des letzten Sprints

[options="header", cols="1, 3, 2, 3"]
|===
|Issue
|Aufgabe
|Status
|Bemerkung

|5
|Testplan
|in Arbeit
|Unittests müssen hinzugefügt werden


|8
|Entwurfs-Klassendiagramm
|in Arbeit
|Aktualisierung

|9
|Implementation
|in Arbeit
|Muss-Kriterien müssen erfüllt werden (siehe Git Issus- Muss-Kiterien)


|10
|Unittests
|in Arbeit
|Code soll mit Unitstests getestet werden (80% Codeabdeckung)


|11
|Javadoc
|in Arbeit
|Es soll eine Java- Dokumentation für die Anwendung erstellt werden



|===

== Aktueller Stand
Wir befinden uns in der Implementationsphase. 

== Planung des nächsten Sprints

[options="header", cols="1, 2, 3, 3, 3"]
|===
|Issue
|Titel
|Beschreibung
|Verantwortlicher
|Status

|5
|Testplan
|Unittests müssen hinzugefügt werden
|alle
|in Arbeit

|8
|Entwurfs-Klassendiagramm
|Aktualisierung
|alle
|in Arbeit


|9
|Implementation
|Muss-Kriterien müssen erfüllt werden (siehe Git Issus- Muss-Kiterien)
|alle
|in Arbeit

|10
|Unittests
|Code soll mit Unitstests getestet werden (80% Codeabdeckung)
|alle
|in Arbeit

|11
|Javadoc
|Es soll eine Java- Dokumentation für die Anwendung erstellt werden
|alle
|in Arbeit

|==