:gruppenNummer: 17
= Protokoll Gruppe__ {gruppenNummer}__

Treffen am 16.11.2017

Ort: APB +
Beginn: 14:50Uhr +
Ende:16:20 Uhr +

_Schriftführer: Luisa Leopold_

*Nächstes Treffen:* +
23.11.10.2017, 14:50 Uhr, APB +
_Teilnehmer:_ +

- Luisa Leopold +
- Emanuel Kern +
- Oliver Jensch	+
- Tizian Fischer +
- Anton Reinhard +

== Bemerkungen:
*Organisatorisches:*

- Teamtreffen zur Zwischenpräsentation: 21.11.2017 um 16.20 Uhr im Raum 0.47 in der SLUB
- Es dürfen keine weiteren Frameworks (neben Salespoint und Spring) verwendet werden
- Muss- Kriterien müssen ohne Java-Script funktionieren

== Retrospektive des letzten Sprints

[options="header", cols="1, 3, 2, 3"]
|===
|Issue
|Aufgabe
|Status
|Bemerkung

|5
|Testplan
|in Arbeit
|- Akteure sollen noch hinzugefügt werden +
	- IDs müssen noch ergänzt werden

|8
|Entwurfsklassendiagramm
|in Arbeit
|noch fehlerhaft

|===

== Aktueller Stand
Die Entwurfsphase ist fast abgeschlossen und die Implementierungsphase beginnt.

== Planung des nächsten Sprints

[options="header", cols="1, 2, 3, 3, 3"]
|===
|Issue
|Titel
|Beschreibung
|Verantwortlicher
|Status

|5
|Testplan
|Ergänzungen (IDs und Akteure) müssen noch hinzugefügt werden
|alle
|in Arbeit

|8
|Entwurfs-Klassendiagramm
|Überarbeitung
|alle
|in Arbeit

|6
|Entwicklerdokumentatoin
|- Hinzufügen des Entwurf- Klassendiagramms +
	- Erweiterung der bestehenden Kriterien
|alle
|in Arbeit

|4
|Anwendungsprototyp
|Prototypen zu einem Prototyp zusammenfassen
|alle
|in Arbeit

|===