:gruppenNummer: 17
= Protokoll Gruppe__ {gruppenNummer}__

Treffen am 02.11..2017

Ort: APB +
Beginn: 14:50Uhr +
Ende:16:20 Uhr +

_Schriftführer: Luisa Leopold_

*Nächstes Treffen:* +
09.11.10.2017, 14:50 Uhr, APB +
_Teilnehmer:_ +

- Luisa Leopold +
- Emanuel Kern +
- Oliver Jensch	+
- Tizian Fischer +
- Anton Reinhard +

== Bemerkungen:
*Organisatorisches:*

- Vorführung der Prototypen zur Artistenverein- Anwendung
- Besprechung der noch anliegenden Aufgaben (Entwickler-Doumentation, Test-Plan)

== Retrospektive des letzten Sprints

[options="header", cols="1, 3, 2, 3"]
|===
|Issue
|Aufgabe
|Status
|Bemerkung

|2
|Pflichtenheft
|erledigt
|--

|3
|VideoShop-Prototyp
|erledigt
|fehlende Prototypen wurden nachgereicht

|4
|Anwendungs-Prototyp
|in Arbeit
|erste Vorschläge sind fertig, einige müssen noch erweitert/ ausgebessert werden

|5
|Testplan
|noch nicht vorhanden
|aus zeitlichen Gründen wurde dieses Dokument noch nciht angefertigt

|6
|Entwicklerdokumentation
|noch nicht vorhanden
|aus zeitlichen Gründen wurde dieses Dokument noch nciht angefertigt

|===

== Aktueller Stand
Wir befinden uns in der Entwurfs-Phase.

== Planung des nächsten Sprints

[options="header", cols="1, 2, 3, 3, 3"]
|===
|Issue
|Titel
|Beschreibung
|Verantwortlicher
|Status

|4
|Anwendungsprototyp
|Prototypen zur Artistenverein- Verwaltung sollen noch erweitert oder verbessert werden
|alle
|in Arbeit

|5
|Testplan
|Eine Rohfassung soll bis zum nächsten Treffen vorhanden sein
|alle
|noch zu erledigen

|6
|Entwicklerdokumentation
|Eine Rohfassung soll bis zum nächsten Treffen vorhanden sein
|alle
|noch zu erledigen

|7
|Prototyp-Tests
|Jeder sollzu seinem Prototypen zwei bis drei Tests anfertigen
|alle
|noch zu erledigen
