:gruppenNummer: 17
= Protokoll Gruppe__ {gruppenNummer}__

Treffen am 13.10.2017

Ort: APB +
Beginn: 7:30Uhr +
Ende:9:00 Uhr +

_Schriftführer: Luisa Leopold_

*Nächstes Treffen:* +
19.10.2017, 14:50 Uhr, APB +
_Teilnehmer:_ +

- Luisa Leopold +
- Emanuel Kern +
- Oliver Jensch	+
- Tizian Fischer +
- Anton Reinhard +

== Bemerkungen:
*Organisatorisches:*

- eine Grobfassung des Pflichtenhefts soll erstellt werden 
- Alle Diagramme (Klassendiagramm, Kontextdiagramm, Top-Level-Architektur, Anwendungsfalldiagramm, Sequenzdiagramme(von JEDEM eins!)) sollen bis Mittwoch 18.10.2017, 19:00Uhr hochgeladen sein
- Erstellung einer Liste von Muss-Kriterien
- Erstellung einer Liste von Kann-Kriterien
- Fragen zur Aufgabenstellung wurden geklärt („Kundengespräch“)

== Retrospektive des letzten Sprints

[options="header", cols="1, 3, 2, 3"]
|===
|Issue
|Aufgabe
|Status
|Bemerkung

|0
|Fragen an den Kunden zur Aufgabenstellung
|erledigt
|--

|===

== Aktueller Stand
Grundlegendes und Organisatorisches wurde geklärt. Neuer Termin für Wochentliche Treffen 
wurde vereinbart. Freitag 1DS  => Donnerstag 5DS

== Planung des nächsten Sprints

[options="header", cols="1, 2, 3, 3, 3"]
|===
|Issue
|Titel
|Beschreibung
|Verantwortlicher
|Status

|1
|Diagramme
|Klassendiagramm, Kontextdiagramm,Sequenzdiagramme,Top-Level-Architektur und Anwendungsfalldiagramm
|alle
|noch zu erledigen

|2
|Pflichtenheft
|--
|alle
|noch zu erledigen
