:gruppenNummer: 17
= Protokoll Gruppe__ {gruppenNummer}__

Treffen am 04.01.2017

Ort: APB +
Beginn: 14:50Uhr +
Ende:16:20 Uhr +

_Schriftführer: Luisa Leopold_

*Nächstes Treffen:* +
11.01.2018, 14:50 Uhr, APB +
_Teilnehmer:_ +

- Luisa Leopold +
- Emanuel Kern +
- Oliver Jensch	+
- Tizian Fischer +
- Anton Reinhard +

== Bemerkungen:
*Organisatorisches:*

- "ein Workshop soll auch über mehrere Tage gehen" muss noch Implementiert werden
- Präsentation der Software ist am Do, 18.01.2018 (4.DS)

== Retrospektive des letzten Sprints

[options="header", cols="1, 3, 2, 3"]
|===
|Issue
|Aufgabe
|Status
|Bemerkung

|5
|Testplan
|in Arbeit
|Es fehlen nur noch wenige Unitests.

|8
|Entwurfs-Klassendiagramm
|fertig
|wurde komplett aktualisiert und stimmt nun mit der Implementation überein.

|10
|Unittests
|in Arbeit
|Es sind bereits 75,6 % erreicht wurden (fehlen nur noch 4,4%)

|11
|Javadoc
|fertig
|100% wurden erreicht

|12
|Kundenwunsch
|fertig
|

|13
|CrossTesting
|fertig
|Gefundene Fehler wurden beseitigt.

|14
|Anwenderdokumentation
|in Arbeit
|Es soll ein Handbuch für die Benutzer der Software geschreiben werden

|15
|CodeQualität
|fertig
|Es tauchen keine "blocker" oder "major" Issus mehr auf

|6
|Entwicklerdokumentatoin
|in Arbeit
|- Klassen, die neu zum EKD gekommen sind müssen noch beschreiben werden


|===

== Aktueller Stand
Software und Dokumentationen sind soweit fertig. Es muss nur noch an kleinen Details gearbeitet werden.

== Planung des nächsten Sprints

[options="header", cols="1, 2, 3, 3, 3"]
|===
|Issue
|Titel
|Beschreibung
|Verantwortlicher
|Status

|5
|Testplan
|Unittests müssen hinzugefügt werden 
|alle
|in Arbeit

|10
|Unittests
|Code soll mit Unitstests getestet werden (noch 4,4%))
|alle
|in Arbeit

|14
|Anwenderdokumentation
|Es soll nur noch ein verlinktes Inhaltsverzeichnis hinzugefügtwerden.
|alle
|in Arbeit

|6
|Entwicklerdokumentatoin
|- Klassen, die neu zum EKD gekommen sind müssen noch beschreiben werden
|alle
|in Arbeit
|==